ja: 風船・バルーンの形: 動物の形; 漫画のキャラクター; ハート; ラウンド; 星; その他
th: รูปร่างบอลลูน: รูปสัตว์; คาแรกเตอร์การ์ตูน; หัวใจ; ทรงกลม; ดาว; อื่นๆ
ru: Форма воздушного шара: В форме животного; В форме персонажа мультфильма; В форме сердца; В форме круга; В форме звезды; Другое
vi: Hình dạng bóng bay: Hình động vật; Nhân vật hoạt hình; Trái tim; Mũi giày tròn; Ngôi sao; Khác
es: Forma del globo: En forma de animal; Personaje de caricatura; Corazón; Redondo; Estrella; Otros
tr: Balon şekli: Hayvan şekilli; Çizgi film karakteri; Kalp; Yuvarlak; Yıldız; Diğer
da: Ballonform: Dyreformet; Tegnefilmsfigur; Hjerte; Rund; Stjerne; Andet
hu: A léggömb alakja: Állat formájú; Rajzfilmfigura; Szív; Kerek; Csillag; Egyéb
pl: Kształt balonu: Zwierzęcy kształt; Postać z kreskówki; Serce; Runda; Gwiazda; Inne
de: Form des Ballons: Tierförmig; Zeichentrickfigur; Herz; Rund; Stern; Sonstiges
nl: Ballonvorm: Diervormig; Stripfiguur; Hart; Rond; Ster; Andere
it: Forma del palloncino: A forma di animale; Personaggio dei cartoni animati; Cuore; Rotondo; Stella; Altro
el: Σχήμα μπαλονιού: Σχήμα ζώου; Χαρακτήρας κινουμένων σχεδίων; Καρδιά; Στρογγυλό; Αστέρι; Άλλο
lt-LT: Baliono forma: Gyvūnų formos; Animacinių filmų personažas; Širdis; Apvalus; Žvaigždė; Kita
en: Balloon shape: Animal-shaped; Cartoon character; Heart; Round; Star; Other
cs: Tvar balónku: Ve tvaru zvířete; Komiksová postava; Srdce; Oválná; Hvězda; Jiné
sl-SI: Oblika balona: V obliki živali; Risani lik; Srce; Okrogel; Zvezda; Drugo
sk-SK: Tvar balóna: V tvare zvieratka; Kreslená postavička; Srdce; Okrúhly; Hviezda; Iné
hr-HR: Oblik balona: U obliku životinja; Crtani lik; Srce; Okrugli; Zvijezda; Ostalo
bg-BG: Форма на балон: С форма на животно; Карикатурен герой; Сърце; Кръгла; Звезда; Други
nb: Ballongform: Dyreformet; Tegneseriefigur; Hjerte; Rund; Stjerne; Annet
sv: Ballongform: Djurformad; Seriefigur; Hjärta; Rund; Stjärna; Övrigt
ko: 풍선 모양: 동물형; 만화 캐릭터; 하트; 라운드; 별; 기타
zh-TW: 氣球形狀: 動物形; 卡通角色; 心; 圓頭; 星星; 其他
pt-BR: Formato de balão: Em forma de animal; Personagem de desenho animado; Coração; Redondo; Estrela; Outro
zh-CN: 气球形状: 动物形; 卡通角色; 心; 圆头; 星型; 其他
ro-RO: Formă balon: Formă de animal; Personaj de desene animate; Inimă; Rotund; Stea; Altele
pt-PT: Formato de balão: Em forma de animal; Personagem de desenhos animados; Coração; Redondo; Estrela; Outro
fr: Forme du ballon: En forme d'animal; Personnage de dessin animé; Cœur; Rond; Étoile; Autre
fi: Ilmapallon muoto: Eläimen muotoinen; Sarjakuvahahmo; Sydän; Pyöreä; Tähti; Muu